臺灣臺北地方法院刑事判決　　　　　 96年度交簡上字第130號
上　訴　人　甲○○
即　被　告
上列上訴人即被告因業務過失傷害案件，不服臺灣臺北地方法院
九十六年度店交簡字第四一四號中華民國九十六年七月四日第一
審簡易判決（聲請簡易判決處刑案號：臺灣臺北地方法院檢察署
九十六年度調偵字第五一九號），提起上訴，本院管轄之第二審
合議庭判決如下：
    主  文
原判決撤銷。
甲○○從事業務之人，因業務上之過失傷害人，處有期徒刑參月
，如易科罰金，以新台幣壹仟元折算壹日，減為有期徒刑壹月又
拾伍日，如易科罰金，以新台幣壹仟元折算壹日。緩刑貳年。
    事  實
一、甲○○係計程車司機，平日以駕駛為其業務，於民國九十六
    年一月二十七日下午六時五十分許，駕駛車牌號碼六三九－
    ＤＧ號營業小客車，搭載乘客丙○○○、乙○○及劉效宇等
    三人，沿臺北縣新店市○○路往臺北縣中和市方向行駛，於
    途經臺北縣新店市○○路二段與安興街口時，本應注意車前
    狀況，隨時採取必要之安全措施，且依當時天候雨、夜間有
    照明、柏油路面濕潤、無缺陷、無障礙物、視距良好等情，
    並無不能注意之情事，詎甲○○竟疏未注意前方，竟因轉彎
    不慎擦撞道路中央分隔島，致丙○○○因而受有下巴、左小
    腿、腹部擦挫傷等傷害；乙○○則受有頭部外傷、疑似蜘蛛
    網膜下出血、左臉挫擦傷、左肩挫傷等傷害，而劉效宇則因
    而受有頭部挫傷併前額挫傷等傷害（劉效宇部分未據告訴）
    。甲○○肇事後，於未被有偵查犯罪職權之機關或公務員發
    覺前，即主動向據報前來處理車禍之臺北縣政府警察局新店
    分局交通分隊警員陳盈隆自首其上開肇事致人受傷之犯行，
    並表示願意接受裁判。
二、案經被害人丙○○○、乙○○訴由臺北縣政府警察局新店分
    局報告臺灣臺北地方法院檢察署檢察官偵查後聲請以簡易判
    決處刑。
    理  由
一、訊據被告甲○○對於在上開時間、地點因駕駛計程車搭載乘
    客即告訴人丙○○○、乙○○及其子劉效宇時，疏未注意車
    前狀況而於轉彎時不慎擦撞道路中央分隔島，致告訴人丙○○○因而受有下巴、左小腿、腹部擦挫傷等傷害，告訴人乙○○則受有頭部外傷、疑似蜘蛛網膜下出血、左臉挫擦傷、
    左肩挫傷之傷害等情，均坦承不諱，核與告訴人丙○○○、
    乙○○之指訴相符，並有道路交通事故現場圖、道路交通事
    故補充資料表、交通事故談話記錄表、道路交通事故調查報
    告表(一)、(二)、現場及車輛照片、道路交通事故補充資料表、
    天主教耕莘醫院九十六年一月二十七日、九十六年一月二十
    九日診斷證明書等在卷足憑，均可佐被告前開出於任意性之
    自白與事實相符，得採為認定事實之證據。本件事證明確，
    被告犯行已堪認定，應依法論科。
二、核被告所為係犯刑法第二百八十四條第二項業務過失傷害罪
    ，其一過失行為致告訴人丙○○○、乙○○二人受傷，為想
    像競合犯，依刑法第五十五條規定從受傷情節較重之一罪處
    斷。被告於肇事後未被有偵查犯罪職權之機關或公務員發覺
    前，即主動向據報到場處理之臺北縣政府警察局新店分局交
    通分隊警員陳盈隆坦承肇事，有警製自首調查表在卷可參（
    見偵查卷第三四頁），為對於未發覺之罪自首而接受裁判，
    應依刑法第六十二條前段規定減輕其刑。原審以被告事證明
    確，予以論罪科刑，固非無見，惟被告犯罪後，中華民國九
    十六年罪犯減刑條例於九十六年七月十六日生效施行，原審
    漏未審酌及此，尚有未洽，被告上訴以原審量刑過重請求輕
    判，非有理由，然原判決既有如上述未洽之處，應由本院合
    議庭將原判決撤銷。爰審酌被告前曾因案件經判決執行，有
    臺灣高等法院被告前案紀錄表可稽，惟未構成累犯，犯罪後
    已坦承犯行，作為職業駕駛，自應更加注意行車安全，以維
    乘客及用路人之安全，竟疏未注意而使告訴人丙○○○、告
    訴人乙○○及其子劉效宇受有傷害（劉效宇部分未據告訴）
    ，然已與告訴人達成和解及告訴人所受傷害等一切情狀，量
    處如主文所示之刑，並諭知易科罰金之折算標準。又被告犯
    罪時間係在九十六年四月二十四日之前，所犯非中華民國九
    十六年罪犯減刑條例第三條所列之罪，符合減刑條件，依減
    刑條例第二條第一項第三款減其宣告刑二分之一，故減為有
    期徒刑一月又十五日，並諭知易科罰金之折算標準。末查，
    被告前於八十二年間因詐欺案件經臺灣高等法院以八十二年
    度上易字第五一二九號判決有期徒刑一年六月確定，八十六
    年十一月二十七日假釋出監，假釋期間付保護管束，八十七
    年五月十五日期滿未經撤銷其假釋，有上開前案紀錄表可參
    ，其未執行之刑，以已執行論，被告於上開刑之執行完畢後
    五年以內未曾因故意犯罪受有期徒刑以上刑之宣告，於本件
    犯罪後已與告訴人達成和解，有經本院民事庭核定之臺北縣
    新店市調解委員會調解書附本院卷可稽，並有悔意，信其經
    此刑之宣告後，應知警惕而無再犯之虞，本院因認暫不執行
    其刑為當，予以宣告緩刑二年，用啟自新。
據上論斷，應依刑事訴訟法第四百五十五條之一第一項、第三項
、第三百六十九條第一項前段，刑法第二百八十四條第二項、第
五十五條前段、第六十二條前段、第四十一條第一項前段、第七
十四條第一項第二款，刑法施行法第一條之一，中華民國九十六
年罪犯減刑條例第二條第一項第三款、第七條、第九條，判決如
主文。
本案經檢察官陳重言到庭執行職務
中　　華　　民　　國　　96　　年　　10　　月　　3 　　日
　　　　　　　　　交通法庭    審判長法　官　劉慧芬
                                    法  官  李桂英
                                    法  官  黎惠萍
上正本證明與原本無異。
不得上訴。
                                    書記官  楊麗娟
中　　華　　民　　國　　96　　年　　10　　月　　3 　　日
